臺灣雲林地方法院刑事判決　　　　　　　100年度訴字第854號
公　訴　人　臺灣雲林地方法院檢察署檢察官
被　　　告　蕭榮合
上列被告因違反毒品危害防制條例案件，經檢察官提起公訴（10
0 年度偵緝字第222 號），被告於準備程序進行中，就被訴事實
為有罪之陳述，本院依簡式審判程序審理，判決如下：
    主  文
蕭榮合共同轉讓第一級毒品，累犯，處有期徒刑柒月，扣案之行
動電話壹支（含其內搭配使用之門號0000000000號晶
片卡壹枚）沒收之。
    事  實
一、蕭榮合前因施用毒品、竊盜案件，經法院分別判處有期徒刑
    8 月、1 年10月確定，前1 案經減刑為4 月，上開2 案並定
    應執行有期徒刑2 年；又因施用第一級、第二級毒品案件，
    經法院於民國96年10月8 日減刑並定應執行有期徒刑1 年2
    月確定，嗣前揭3 案接續執行，於98年7 月9 日縮短刑期假
    釋付保護管束出監，迄98年9 月7 日因假釋期滿，其假釋未
    經撤銷，而執行完畢。詎其猶不知悔改，與廖俊濱（業已判
    決確定）均明知海洛因係屬毒品危害防制條例第2 條第2 項
    第1 款公告列管之第一級毒品，不得轉讓，竟基於共同轉讓
    第一級毒品之犯意聯絡，並以廖俊濱所有搭配門號00000000
    00號行動電話作為轉讓毒品之聯絡工具，先由蕭榮合於99年
    10月27日18時45分，持用前開門號行動電話與使用00000000
    0 號市內電話之張簡雪秀聯繫（通話內容詳如附表），旋於
    同日稍後，與廖俊濱共同前往張簡雪秀位於雲林縣西螺鎮○
    ○里○○路180 號住處與張簡雪秀碰面，由廖俊濱交付約施
    用1 次份量之海洛因（數量不詳，未超過淨重5 公克）給張
    簡雪秀無償試用，廖俊濱再於同日21時36分許持用上開門號
    行動電話向張簡雪秀詢問施用後品質如何（通話內容詳如附
    表）。
二、案經彰化縣警察局田中分局報告臺灣雲林地方法院檢察署檢
    察官偵查起訴。
    理  由
甲、程序部分：
    被告蕭榮合所犯係死刑、無期徒刑、最輕本刑為3 年以上有
    期徒刑以外之罪，其於準備程序就前揭被訴事實為有罪之陳
    述，經告知簡式審判程序之旨，並聽取其與公訴人之意見後
    ，本院認無不得或不宜改依簡式審判程序進行之處，爰依刑
    事訴訟法第273 條之1 第1 項，裁定由受命法官獨任進行簡
    式審判程序，合先敘明。
乙、實體部分：
一、上開犯罪事實，業據被告蕭榮合於檢察官訊問時及本院準備
    程序中均坦承不諱，核與證人張簡雪秀證述之情節相符，並
    有如附表所示之通訊監察錄音譯文附卷可憑，足以佐證被告
    自白之真實性，堪認被告上開任意性之自白與事實相符，本
    案事證明確，被告犯行堪以認定，應依法論科。
二、論罪科刑之理由：
(一)、核被告所為，係犯毒品危害防制條例第8 條第1 項轉讓第一
    級毒品罪（因被告及廖俊濱轉讓予張簡雪秀之第一級毒品海
    洛因之數量，僅約施用1 次之份量，業經證人張簡雪秀證述
    如前，且卷內亦無證據足以證明其轉讓之海洛因之純質淨重
    超過5 公克以上，依「罪證有疑，利歸被告」之證據法則，
    自不得依同條例第8 條第6 項之規定加重其刑，併此敘明）
    。被告持有第一級毒品之低度行為為其轉讓第一級毒品之高
    度行為所吸收，不另論罪。
(二)、被告與廖俊濱就上揭轉讓第一級毒品犯行，有犯意聯絡、行
    為分擔，均論以共同正犯。
(三)、又被告前曾受有期徒刑之執行完畢後，5 年內故意再犯本件
    有期徒刑以上之罪，為累犯，依刑法第47條第1 項規定加重
    其刑。
(四)、又被告於偵查及審判中均自白上揭犯行，就其所犯前開之罪
    ，應適用毒品危害防制條例第17條第2 項規定，予以減輕其
    刑，並依法先加重後，再減輕之。
(五)、爰審酌被告前有多次犯罪前科紀錄，素行不佳，有其臺灣高
    等法院被告前案紀錄表1 份在卷可參，未見其悔悟，竟為圖
    賺取不法利益，轉讓第一級毒品與張簡雪秀施用，流毒他人
    ，足令施用毒品者沉迷於毒癮，無法自拔，輕則戕害個人身
    心，重則因缺錢購毒而引發各式犯罪，毒品實為多種犯罪之
    源頭，對於國民健康及社會秩序危害甚深，惟慮及被告轉讓
    毒品僅1 次、數量甚微、尚無獲利，犯後坦承之態度等一切
    情狀，量處如主文所示之刑。
(六)、沒收部分：
    按毒品危害防制條例第19條第1 項規定，犯第4 條至第9 條
    之罪者，其供犯罪所用或因犯罪所得之財物，均沒收之，如
    全部或一部不能沒收時，追徵其價額或以其財產抵償之。但
    該條項並無如同條例第18條第1 項所定「不問屬於犯人與否
    ，沒收之」之明文，自屬相對沒收主義之立法。是其應沒收
    之物，應以屬被告所有者為限。又其屬於本條所定沒收之標
    的，如得以直接沒收者，判決主文僅宣告沒收即可，不生「
    追徵其價額」或「以其財產抵償之」問題，須沒收之標的全
    部或一部不能沒收時，始生「追徵其價額」或「以其財產抵
    償之」選項問題。（最高法院95年度臺上字第305 號判決意
    旨及99年度第5 次刑事庭會議決議參照）。據此，扣案之行
    動電話（連同其內搭配使用之0000000000門號晶片卡1 枚）
    1 支，已據共同被告廖俊濱陳稱為其所有（詳見本院100 年
    度訴字第228 號卷第169 頁反面），自屬共同被告廖俊濱所
    有，且係供本案轉讓海洛因聯絡之用，此有附表所示通訊監
    察錄音譯文可佐，足認上開之物確屬供其與共同被告廖俊濱
    共同轉讓毒品之工具，基於共同正犯責任連帶之法理，應依
    毒品危害防制條例第19條第1 項之規定，於主文項下宣告沒
    收之（又該手機及0000000000門號晶片卡1 枚既已扣案，即
    無不能沒收之問題，爰不另為「如一部或全部不能沒收時，
    追徵其價額或以其財產抵償之」之諭知）。
據上論斷，依刑事訴訟法第273 條之1 第1 項、第299 條第1 項
前段，毒品危害防制條例第8 條第1 項、第17條第2 項、第19條
第1 項，刑法第11條前段、第28條、第47條第1 項，判決如主文
。
本案經檢察官陳祥薇到庭執行職務。
中    華    民    國   100    年    10    月    26    日
                  刑事第二庭  法  官  張文俊
以上正本證明與原本無異。
如不服本判決，應於收受送達後10日內，向本院提出上訴書狀，
並應敘述具體理由；其未敘述上訴理由者，應於上訴期間屆滿後
20日內，向本院補提理由書（均須按他造當事人之人數附繕本）
，「切勿逕送上級法院」。
                              書記官  金雅芳
中    華    民    國   100    年    10    月    26    日
附錄本案論罪科刑法條全文：
毒品危害防制條例第8條
轉讓第一級毒品者，處1 年以上7 年以下有期徒刑，得併科新臺
幣100 萬元以下罰金。
轉讓第二級毒品者，處6 月以上5 年以下有期徒刑，得併科新臺
幣70萬元以下罰金。
轉讓第三級毒品者，處3 年以下有期徒刑，得併科新臺幣30萬元
以下罰金。
轉讓第四級毒品者，處1 年以下有期徒刑，得併科新臺幣10萬元
以下罰金。
前四項之未遂犯罰之。
轉讓毒品達一定數量者，加重其刑至二分之一，其標準由行政院
定之。
附表：（通訊監察譯文出處：詳見偵卷第23頁）
┌────┬─────┬─┬─────┬─────────┐
│(一)      │0000000000│→│000000000 │B ：喂！          │
│99.10.27│A ：蕭榮合│  │B ：張簡雪│A：你在幹麻       │
│18:45:09│（瘋狗）  │  │    秀    │B：看電視啦！人難 │
│        │          │  │          │過啦！            │
│        │          │  │          │A：妳有錢嗎？     │
│        │          │  │          │B：要做什麼？     │
│        │          │  │          │A：妳想勒         │
│        │          │  │          │B：你有嗎？       │
│        │          │  │          │A：妳如果有錢的話 │
│        │          │  │          │，我現在帶我朋友過│
│        │          │  │          │去啦！            │
│        │          │  │          │B：東西可以嗎     │
│        │          │  │          │A：可以丫         │
│        │          │  │          │B：好丫           │
│        │          │  │          │A：好             │
├────┼─────┼─┼─────┼─────────┤
│(二)      │0000000000│←│000000000 │A：喂！怎樣       │
│99.10.27│A ：蕭榮合│  │B ：張簡雪│B：我沒有「工具」 │
│18:49:03│（瘋狗）  │  │    秀    │丫                │
│        │          │  │          │A：我去買啦！     │
│        │          │  │          │B：好…           │
│        │          │  │          │A：好…           │
├────┼─────┼─┼─────┼─────────┤
│(三)      │0000000000│→│000000000 │B ：喂！          │
│99.10.27│A ：廖俊濱│  │B ：張簡雪│A：喂！『姐丫』， │
│21:36:33│          │  │    秀    │可以嗎？          │
│        │          │  │          │B：還好啦！       │
│        │          │  │          │A：我跟妳說可以。 │
│        │          │  │          │B：是可以，但不是 │
│        │          │  │          │很…依我道行是還好│
│        │          │  │          │啦！              │
│        │          │  │          │A：我知道的是，『 │
│        │          │  │          │瘋狗』說可以就可  │
│        │          │  │          │以啦！            │
│        │          │  │          │B：是啦！         │
│        │          │  │          │A：不會漏氣啦！   │
│        │          │  │          │B：依我道行是還好 │
│        │          │  │          │啦！因為我前一天也│
│        │          │  │          │有拿啦！          │
│        │          │  │          │A：嗯，還抓兔子啦 │
│        │          │  │          │！                │
│        │          │  │          │A：他有跟我說啦   │
│        │          │  │          │！                │
│        │          │  │          │B：還可以啦！     │
│        │          │  │          │A：我給『瘋狗』的 │
│        │          │  │          │，不會漏氣啦！    │
│        │          │  │          │B：嗯！這樣我知道 │
│        │          │  │          │就好，再見。      │
│        │          │  │          │B ：再見。        │
└────┴─────┴─┴─────┴─────────┘